# 求助：会计政策变更调整财务数据后，子公司（有少数股东）以前年度出现超额分配

提问人：devinforest 时间：2020-08-24 15:33:08
背景：子公司有少数股东，以前某一年度子公司将未分配利润全额分配给股东。
现集团公司会计政策变更调整财务数据后，子公司作出上述分配的年度未分配利润约为负数，即出现了利润超分。
问题：因会计政策变更导致的以前年度超额分配情况，在法律层面是否需要要求股东将超额分配的利润退回公司？
如不退回，子公司个别财务报表/合并财务报表是否需要做调整？

回答人：chenyiwei
子公司在以前年度按照当时的法定报表确定利润分配方案，就当时而言并不存在超额分配情况，现由于会计政策变更的追溯调整导致出现以前年度未分配利润为负数，导致这一情况的完全是会计技术原因，因此不能要求该子公司的股东退还以前年度已分配的利润，但在后续进行利润分配时，应首先确保以后产生的净利润首先用于弥补追溯调整后的未分配利润红字，全部弥补完后才恢复利润分配能力。

提问人：anjing7701 时间：2020-11-20 08:05:03
请教陈版主，那么如果超额分配的原因，是由于会计差错更正，导致以前年度的未分配利润金额不足以进行分配，这种情况下是否需要要求股东退还已分配的利润呢？如果不退还，而是由以后产生的净利润来弥补，是否违反了相关法律法规，是否对上市造成障碍？谢谢！

回答人：chenyiwei
建议退还，但没有强制性规定要求必须退还。